【裁判字號】    95,交聲,405
【裁判日期】    950911
【裁判案由】    聲明異議
【裁判全文】
臺灣高雄地方法院交通事件裁定       95年度交聲字第405號
原處分機關  高雄市政府
異  議  人  甲○○
上列異議人因違反道路交通管理處罰條例案件，對於高雄市政府
95年5 月24日所為之處分（原處分：高市府交裁字第裁32-T0000
0000號），聲明異議，本院裁定如下：
    主  文
異議駁回。
    理  由
一、按「汽車駕駛人，行經有燈光號誌管制之交岔路口闖紅燈者
    ，處新臺幣（下同）1800元以上5400百元以下罰鍰」，道路
    交通管理處罰條例第53條定有明文，」，又「汽車駕駛人有
    左列各款所列條款之一者，除依原條款處罰鍰外，並予記點
    ..... 三、有第43條、第53條或第54條情形之一者，各記違
    規點數三點。」，亦為該條例第63條第1 項所明定。而道路
    交通安全管理處罰條例中之汽車，包括機器腳踏車（即俗稱
    之機車）在內，亦經該條例第3 條第8 款規定明確。
二、本件異議人即受處分人甲○○騎乘其所有之車號ＸＴ９—１
    ９６號重型機車，於民國95年4 月8 日夜間10時15分許行經
    臺東市○○路與新生路口，經臺東縣警察局臺東分局以東警
    交字第T00000000 號違反道路交通管理事件通知單逕行舉發
    違反道路交通管理處罰條例第53條第1 項「駕車行經有燈光
    號誌管制之交岔路口闖紅燈」之違規，嗣受處分人提出申訴
    ，經原處分機關請原舉發單位調查結果，仍認受處分人有前
    述違規行為，原處分機關乃依道路交通管理處罰條例第53條
    （原裁決書贅引第1 項）、第63條，在95年5 月24日以高市
    府交裁字第裁32-T00000000號裁決書裁處受處分人罰鍰1800
    元並記違規點數3點。
三、訊據異議人甲○○矢口否認有於上揭時、地騎乘機車闖紅燈
    之情，並辯稱：其係由中山路進入加油站加油後，再由該加
    油站新生路之出口騎出，並非紅燈右轉云云。然查，異議人
    確有於上揭時、地騎乘機車闖紅燈，且由舉發警員當時所處
    之位置，可明確辨別路口之號誌，亦可分辨異議人係直接右
    轉或是由加油站之出口騎出，業經證人即舉發本件違規之警
    員乙○○到庭結證明確，而證人為執行公務之警員，與異議
    人素昧平生，當無故意陷害異議人之理，其證言應可採信，
    況異議人向高雄市交通事件裁決中心提出異議時，亦自承係
    直接由中山路右轉新生路，有其所提出之陳情書在卷可稽（
    見本院職權調閱並影印附卷之交通事件裁決卷宗），足見其
    確有紅燈右轉之違規行為。
五、綜上所述，本件異議人確有如原處分機關認定之違規行為，
    已堪認定，原處分機關依道路交通管理處罰條例第53條（贅
    引第一項）、第63條第1 項第3 款，裁處異議人罰鍰1800元
    ，並記違規點數3 點，核無違誤，本件異議為無理由，應予
    駁回。
六、據上論斷，依道路交通案件處理辦法第19條，裁定如主文。
中    華    民    國    95    年    9    月    11     日
                  交通法庭法  官   王奕勛
以上正本證明與原本無異。
如不服本裁定，應於收受送達後5 日內向本院提出抗告狀。
中    華    民    國    95    年    9    月    20    日
                         書記官   陳心儀


司法院資訊處製作；財團法人民間司法改革基金會備份。
